臺灣臺中地方法院宣示判決筆錄　　　　　96年度易字第806號
公　訴　人　臺灣臺中地方法院檢察署檢察官
被　　　告　甲○○
上列被告因動產擔保交易法案件，經檢察官聲請簡易判決處刑，
(95年度偵字第13704號)，嗣經本院豐原簡易庭簽移本院刑事庭
依通常訴訟程序審理後，聲請改依協商程序判決，本院於中華民
國96年3月26日下午4時，在本院第1法庭宣示判決，出席職員如
下：
法官起立朗讀判決主文、犯罪事實要旨、處罰條文，及告以上訴
限制、期間並提出上訴狀之法院，且諭知記載其內容：
一、主  文：
    甲○○動產擔保交易之債務人，意圖不法之利益，將標的物
    出賣，致生損害於債權人，處拘役拾日，如易科罰金，以銀
    元佰元即新臺幣玖佰元折算壹日。
二、犯罪事實要旨：
    甲○○於民國92年12月26日，以動產擔保交易附條件買賣之
    方式，向永久輪業有限公司（下稱永久輪業公司）購買車牌
    號碼BR5-911號重型機車，為動產擔保交易之債務人，雙方
    並約定總價新臺幣（下同）66500元，除自備款6000元外，
    餘款60500元分11期給付，即自93年1月30日起至同年11月30
    日止，每月1期，每月30日付款，每期付款5500元，標的物
    存放地點為臺中縣后里鄉○○村○○里路27號，且在價金未
    付清之前，標的物所有權仍屬於出賣人所有，買受人僅得依
    約占有使用，不得任意遷移、出賣、出質、移轉、抵押或為
    其他處分。詎楊庭捷在取得上開機車後，即未再支付任何分
    期款項，並意圖為自己不法之利益，於93年1月6日，將上開
    機車出賣予他人。嗣經永久輪業公司多次前往標的物存放地
    點查訪，欲取回上開機車均無所獲，而生損害於債權人永久
    輪業公司，案經永久輪業公司訴由臺灣臺中地方法院檢察署
    檢察官偵查起訴。
三、被告甲○○行為後，刑法業於94年1月7日修正，於同年2月
    2日公布，於95年7月1日施行。按行為後法律有變更者，適
    用行為時之法律，但行為後之法律有利於行為人者，適用最
    有利於行為人之法律，修正後即現行刑法第2條第1項訂有明
    文。動產擔保交易法第38條之罪，其罰金刑之法定刑原為得
    科或併科銀元六千元以下罰金，因罰金罰鍰提高標準條例第
    一項前段規定，提高為十倍，為得科銀元六萬元以下之罰金
    。而修正後刑法第33條第5款修正為：「主刑之種類如下：
    五、罰金：新臺幣一千元以上，以百元計算之」，此項規定
    依刑法第11條前段規定，同時適用之，是以，依修正後之法
    律，動產擔保交易法第38條之罪所得科處之罰金刑最高額為
    銀元六萬元、最低額為新臺幣一千元，然依被告行為時即修
    正前刑法第33條第5款規定之罰金最低額為銀元一元，並提
    高十倍計算，前開罰金刑，最高額為銀元六萬元，最低額為
    銀元十元，其最高額雖未調整，然最低額僅為新臺幣三十元
    （十元乘以三倍等於三十元）。因此，比較上述修正前、後
    之刑罰法律，自以被告行為時即修正前關於科處罰金刑之法
    律較有利於被告。又被告行為後，刑法第41條第1項前段亦
    有修正，被告行為時，依修正前刑法第41條第1項前段、罰
    金罰鍰提高標準條例第2條（現已刪除）之規定，有期徒刑
    、拘役易科罰金之折算標準，原以銀元一百元、二百元、三
    百元折算一日，經折算為新臺幣後，應以新臺幣三百元、六
    百元、九百元折算一日，而刑法第41條第1項前段修正後，
    則規定為以新臺幣一千元、二千元或三千元折算一日，此因
    屬科刑規範事項之變更，其折算標準為裁判時所應諭知，自
    有就新舊法規定比較之必要，經比較新舊法結果，以被告行
    為時關於易科罰金之規定，較有利於被告。〔按定易科罰金
    之折算標準，係屬科刑規範事項，非屬最高法院九十五年五
    月二十三日九十五年第八次刑庭會議決議第一、（四）則所
    定，比較新舊法應就罪刑有關之共犯、未遂犯、想像競合犯
    、牽連犯、連續犯、結合犯，以及累犯加重、自首減輕暨其
    他法定加減原因（如身分加減）與加減例等一切情形，綜其
    全部罪刑之結果而為比較之情形，其既非屬法律適用之情形
    ，即無與之綜合比較之適用，附此敘明〕。
四、處罰條文：
    動產擔保交易法第38條、刑法第11條前段、第2條第1項前段
    、第41條第1項前段（修正前），罰金罰鍰提高標準條例第1
    條前段、修正前罰金罰鍰提高標準條例第2條，現行法規所
    定貨幣單位折算新臺幣條例第2條。
五、協商判決除有刑事訴訟法第455條之4第1項第1款於本訊問程
    序終結前，被告撤銷協商合意或檢察官撤回協商聲請者；第
    2款被告協商之意思非出於自由意志者；第4款被告所犯之罪
    非第455條之2第1項所定得以協商判決者；第6款被告有其他
    較重之裁判上一罪之犯罪事實者；第7款法院認應諭知免刑
    或免訴、不受理者情形之一，及違反同條第二項「法院應於
    協商合意範圍內為判決；法院為協商判決所科之刑，以宣告
    緩刑或二年以下有期徒刑、拘役或罰金為限」之規定者外，
    不得上訴。
六、如有上開可得上訴情形，得自收受宣示判決筆錄送達之日起
    十日內，向本院提出上訴書狀，上訴於第二審法院。
中　　華　　民　　國　　96　　年　　3　　月　　26　　日
                  刑事第一庭  法　官   楊曉惠
上正本證明與原本無異。
                              書記官   陳玲誼
中　　華　　民　　國　　95　　年　　3 　　月　　26　　日
